臺灣桃園地方法院刑事判決　　　　　　　　　　　　九十二年度易字第一四五五號
　　公　訴　人　臺灣桃園地方法院檢察署檢察官
　　被　　　告　甲○○
右列被告因恐嚇取財案件，經檢察官提起公訴（九十二年度偵字第一三九五四號），
本院判決如左︰
    主  文
甲○○以恐嚇得財產上不法之利益，累犯，處有期徒刑柒月。
    事  實
一、甲○○前因犯毒品危害防制條例案件，經臺灣板橋地方法院於民國八十七年十一
    月十六日以八十七年度訴字第一七四三號判決判處有期徒刑一年六月，嗣經臺灣
    高等法院於八十八年六月十四日以八十八年度上訴字第三二九號判決駁回上訴，
    同年七月二十二日確定在案；其另因犯竊盜案件，經臺灣高等法院於八十九年九
    月二十九日以八十九年度上訴字第一０九三號判決判處有期徒刑三月確定；嗣二
    者定應執行刑有期徒刑一年八月，八十九年一月二十四日入監執行，九十年六月
    五日假釋出獄，假釋期間付保護管束，於同年六月十八日假釋期滿，其未執行之
    刑，以已執行論。
二、甲○○於九十二年八月十三日十九時三十分，至乙○○所經營、位於桃園縣桃園
    市○○路○段九十六號之「太極烤肉專賣店」內時，其意圖為自己不法之利益，
    意欲以恐嚇手段達到免除應付支出之目的，竟持其所有之長度二十一公分（柄長
    十二公分，刃長九公分）、前端尖銳之銼刀一支敲打桌面，喊稱：我要吃飯等語
    ，該店服務生端茶水予甲○○時，甲○○持該銼刀在茶杯內攪拌，在乙○○拿菜
    單詢問欲點何食物時，持該銼刀在菜單上隨意亂指，乙○○因恐甲○○對其不利
    乃心生畏懼，遂端一盤售價新台幣（下同）七十元之咖哩飯予甲○○，希其食畢
    後儘快離開。甲○○不使用桌上放置之筷子、湯匙，竟以前開銼刀攪拌咖哩飯並
    進食，並不時以該銼刀任意揮舞、比劃，致數名在該店消費之客人因畏懼而陸續
    結帳離去，乙○○遂至廚房中撥打電話報警，並在該店旁之便利商店內等候。桃
    園縣政府警察局桃園分局景福派出所（以下簡稱景福派出所）警員丙○○據報後
    趕赴現場，詢問乙○○案發詳細經過後，因恐逕至該店內逮捕甲○○，將影響乙○○店內生意，遂在店外等候。未幾，甲○○未付款即走出該店，丙○○趨前表
    明警員身分，並要求甲○○將手中所持之銼刀丟下，惟甲○○置之不理，並持該
    銼刀向丙○○揮舞，丙○○見狀即取槍指著甲○○，甲○○隨即沿桃園市○○路
    往和興街方向逃逸，丙○○尾隨其後，並通知景福派出所派員支援。嗣於同日二
    十時許，甲○○行至桃園縣桃園市○○路一九九號前時，景福派出所警員高志強
    趕抵該處，丙○○復要求甲○○放下該銼刀，甲○○仍不為所動，復持該銼刀指
    向丙○○（甲○○涉犯妨害公務犯行部分未據起訴），高志強即趁甲○○不注意
    之際從旁推倒甲○○，始將其逮捕，並扣得前開銼刀一支。
三、案經桃園縣政府警察局桃園分局移送臺灣桃園地方法院檢察署檢察官偵查起訴。
    理  由
一、訊據被告甲○○矢口否認前開犯行，略以：當天伊把銼刀放在口袋內並沒有拿出
    來，也沒有用來敲打桌面及揮舞，且伊要離開時有放一百元在桌子上，並非白吃
    白喝，伊也沒有拿銼刀對警察揮舞，是後來警察無緣無故就把伊推到云云置辯。
    然查，被告持銼刀一支敲打桌面、攪拌茶水、在菜單上隨意亂指、持以食用咖哩
    飯，並隨意揮舞、比劃，致被害人乙○○心生畏懼而報警處理，且被告自始至終
    均未付款之事實，業據被害人乙○○於警訊、偵查及本院審理時均指述不移，且
    前後陳述情節互核一致，並有銼刀一支扣案足資佐證，而證人丙○○據報趕赴現
    場時，被害人乙○○躲在該店旁之便利商店內等候，俟被告走出該店時，其在證
    人丙○○喝令下，不惟未丟下扣案之銼刀，且持之對證人丙○○揮舞，在遭逮捕
    之過程中，並未提及業已付款等情，亦據證人丙○○於偵查及本院審理時證述明
    確。被害人乙○○與被告素不相識，若非確遭被告以前開舉動恫嚇，因而心生畏
    懼，實無不惜影響店內生意而報警處理之理，亦無躲藏在附近便利商店內直至警
    員趕到之必要。且被告若確有在桌上放置飯錢，在證人丙○○上前表明身分時，
    自可向證人丙○○說明業已付款，並非白吃之事，焉有不加以說明，卻持銼刀向
    證人丙○○揮舞，並逃離該處，終遭證人丙○○逮捕之理？足見被害人乙○○、
    證人丙○○前揭陳述情節確與事實相符，被告空言否認上開犯行，洵不足採。再
    查，扣案之銼刀經本院當庭勘驗結果，柄長十二公分，刃長九公分，前端尖銳，
    此經記明於本院九十三年二月二十五日審判筆錄，該銼刀上客觀上自足以對人之
    生命、身體造成危害，被告持以敲打桌面、攪拌茶水、在菜單上隨意亂指、持以
    食用咖哩飯，並任意揮舞、比劃，嗣在未付錢之情形下欲逕行離去，顯見其係意
    欲以此舉動恫嚇被害人乙○○，使被害人乙○○因恐遭不測而不敢要求付錢，以
    達白吃之目的，被告主觀上顯有不法利益之意圖，彰彰明甚。本件事證明確，被
    告犯行堪以認定，應予依法論科。
二、核被告所為，係犯刑法第三百四十六條第二項之恐嚇得利罪，應依同條第一項規
    定之刑度處斷。公訴意旨雖認被告前開所為係犯同條第一項之恐嚇取財罪，然被
    告係欲以前開舉動恫嚇被害人乙○○，以達白吃之目的，已如前述，故其所得係
    免付飯錢之財產上不法利益，起訴法條容有未洽，惟因此部分基本社會事實相同
    ，爰依法變更起訴法條。查被告有如事實欄一所載之犯罪科刑執行情形，有臺灣
    高等法院被告全國前案紀錄表在卷足參，其受有期徒刑執行完畢後，五年內再犯
    本件有期徒刑以上之罪，為累犯，應依刑法第四十七條規定加重其刑。茲審酌被
    告為達白吃之目的，竟以非法之手段恫嚇他人，危害社會治安頗鉅，且犯後猶飾
    詞卸責，顯見並無絲毫悔意，惟其本件所得不法利益不多等一切情狀，量處如主
    文所示之刑，以資懲儆。扣案之銼刀一支為被告所有，業據其供陳在卷，且為其
    用以犯本件犯行所用之物，已如前述，爰依刑法第三十八條第一項第二款規定宣
    告沒收。
據上論斷，應依刑事訴訟法第二百九十九條第一項前段、第三百條，刑法第三百四十
六條第二項、第四十七條、第三十八條第一項第二款，罰金罰鍰提高標準條例第一條
前段，判決如主文。
本案經檢察官羅秀蓮到庭執行職務。
中        華        民        國    九十三    年     三    月  十    日
                                  臺灣桃園地方法院刑事第十庭
                                      審判長法  官   江德民
                                            法  官   曾淑華
                                            法  官   蔡和憲
右正本證明與原本無異
如不服本判決書應於送達後十日內向本院提出上訴狀
                                            書記官   常毓生
中        華        民        國    九十三    年     三    月     十    日
中華民國刑法第三百四十六條第二項：
以前項方法得財產上不法之利益，或使第三人得之者，亦同。前二項之未遂犯罰之。
